= Protokoll Gruppe 10


__Treffen am 06.11.2015__

__Schriftführer:__ Lukas Klose

__Nächstes Treffen:__ 13.11.2015

__Teilnehmer:__ J. Adam, V. Herz, A. Huber, L. Klose, A. Martin, A. Shulga

== Bemerkungen
//Verwarnungen, besondere Vorfälle, Organisatorisches
-


== Retrospektive des letzten Sprints
*Issue referenziert die Issue ID von GitHub*

// See http://asciidoctor.org/docs/user-manual/=tables
[option="headers"]
|===
|Issue |Aufgabe |Status |Bemerkung
|n.v. |Spring-Prototypen|Fast erledigt |Prototyp von L. Klose fehlt  
|===


== Aktueller Stand
//Anmerkungen und Kritik zum aktuellen Stand der Software, den Diagrammen und den Dokumenten.
Fast alle kleinen Prototypen sind fertig. Die Arbeit am großen Prototyp ist am Anlaufen.

== Planung des nächsten Sprints
*Issue referenziert die Issue ID von GitHub*

// See http://asciidoctor.org/docs/user-manual/=tables
[option="headers"]
|===
|Issue |Titel |Beschreibung |Verantwortlicher |Status
|#24     |Entwicklerdokumentation v1     |-|Lukas Klose|in Arbeit
|#25|Testplan|verfeinerte Akzeptanztestfälle|Gruppe 10|in Arbeit
|n.v.|Spring Prototyp|E-Mail Versand|L. Klose|in Arbeit
|n.v.|Großer Prototyp|Gesamtes GUI + Basisfunktionen|Gruppe 10|in Arbeit
|===
