= Protokoll Gruppe 10
__Treffen am 13.11.2015__

__Schriftführer:__ Lukas Klose

__Nächstes Treffen:__ 20.11.2015

__Teilnehmer:__ J. Adam, A. Martin, V. Herz, A. Huber, L. Klose, A. Martin, A. Shulga

== Bemerkungen
//Verwarnungen, besondere Vorfälle, Organisatorisches
-

== Retrospektive des letzten Sprints
*Issue referenziert die Issue ID von GitHub*

// See http://asciidoctor.org/docs/user-manual/=tables
[option="headers"]
|===
|Issue |Aufgabe |Status |Bemerkung
|#24     |Entwicklerdokumentation v1  |Größtenteils erledigt|Nach bisherigem Kentnisstand ausgefüllt
|#25|Testplan|in Arbeit|zum 20.11. auszufüllen
|===


== Aktueller Stand
//Anmerkungen und Kritik zum aktuellen Stand der Software, den Diagrammen und den Dokumenten.
Das Design ist so gut wie fertig. Nur noch der Quelltext dahinter fehlt.


== Planung des nächsten Sprints
*Issue referenziert die Issue ID von GitHub*

// See http://asciidoctor.org/docs/user-manual/=tables
[option="headers"]
|===
|Issue |Titel |Beschreibung |Verantwortlicher |Status
|n.v.|Prototyp erweitern|Weitere funktionen in Prototyp implementieren|Gruppe 10  |in Arbeit
|===
