= Protokoll Gruppe 10
__Treffen am 27.11.2015__

__Schriftführer:__ Lukas Klose

__Nächstes Treffen:__ 04.12.2015

__Teilnehmer:__ J. Adam, A. Martin, Gruppe 9, Gruppe 10, Gruppe 36

== Bemerkungen
//Verwarnungen, besondere Vorfälle, Organisatorisches
Zwischenpräsentationen von allen Gruppen wurden gehalten.

== Retrospektive des letzten Sprints
*Issue referenziert die Issue ID von GitHub*

// See http://asciidoctor.org/docs/user-manual/=tables
[option="headers"]
|===
|Issue |Aufgabe |Status |Bemerkung
|#54     |Basisfuntkionalität     |Erledigt  |Detaillierung der Basisfunktionalität in letztem Protokoll und im Issue in GitHub.
|===


== Aktueller Stand
//Anmerkungen und Kritik zum aktuellen Stand der Software, den Diagrammen und den Dokumenten.
Basisfunktionalität ist vorhanden. Arbeiten an weiteres Muss-Kriterien laufen.

== Planung des nächsten Sprints
*Issue referenziert die Issue ID von GitHub*

// See http://asciidoctor.org/docs/user-manual/=tables
[option="headers"]
|===
|Issue |Titel |Beschreibung |Verantwortlicher |Status
|n.v.     |Weiterarbeit an Funktionalität |-      |Gruppe 10  |in Arbeit
|===
