= Protokoll Gruppe 10


__Treffen am 08.01.2016__

__Schriftführer:__ Andreas Huber

__Nächstes Treffen:__ nur bei Bedarf 13.01.2016

__Teilnehmer:__ J. Adam, A. Martin, V. Herz, A. Huber, A. Herzog , A. Shulga

== Bemerkungen
//Verwarnungen, besondere Vorfälle, Organisatorisches
-


== Retrospektive des letzten Sprints
*Issue referenziert die Issue ID von GitHub*

// See http://asciidoctor.org/docs/user-manual/=tables
[option="headers"]
|===
|Issue |Aufgabe |Status |Bemerkung
|#61     |Muss-Kriterien    |Sammelticket für alle zu implementierenden Muss-Kriterien - Fertigstellung der letzten fehlenden Funktionalitäten (Tagging, Mehrsprachigkeit) | in Arbeit
|===


== Aktueller Stand
//Anmerkungen und Kritik zum aktuellen Stand der Software, den Diagrammen und den Dokumenten.
Muss-Kriterien sind zu 22/23 erledigt, es fehlt noch der letzte Feinschliff an der reCaptcha-Validierung. Ferner wurde festgestellt, dass eine "Echtzeitübersetzung" (im Sinne von Integration einer Sprach-API o.Ä. zur dynamischen Übersetzung von Artikelnamen, Artikelbeschreibungen,..) nicht möglich ist und dementsprechend nicht implementiert wird.

== Planung des nächsten Sprints
*Issue referenziert die Issue ID von GitHub*

// See http://asciidoctor.org/docs/user-manual/=tables
[option="headers"]
|===
|Issue |Titel |Beschreibung |Verantwortlicher |Status
|#61     |Muss-Kriterien    |Sammelticket für alle zu implementierenden Muss-Kriterien|Gruppe 10|in Arbeit (22/23)
|#134     |Ascii Doc Dokumentation   |Erledigung der restlichen Dokumentationsaufgaben|Gruppe 10|in Arbeit
|#67     |Java Doc   |Java Doc für die restlichen Klassen schreiben|Gruppe 10|in Arbeit
|===
