= Protokoll Gruppe 10
__Treffen am 20.10.2015__

__Schriftfhrer:__ Lukas Klose

__Nchstes Treffen:__ -

__Teilnehmer:__ Alexander Shulga, Vincenz Herz, Andreas Huber, Lukas Klose

== Bemerkungen
//Verwarnungen, besondere Vorflle, Organisatorisches
-

== Retrospektive des letzten Sprints
*Issue referenziert die Issue ID von GitHub*

// See http://asciidoctor.org/docs/user-manual/=tables
[option="headers"]
|===
|Issue |Aufgabe |Status |Bemerkung
|n.v.    |Aufgaben Verteilen       |Erledigt     |
|===


== Aktueller Stand
//Anmerkungen und Kritik zum aktuellen Stand der Software, den Diagrammen und den Dokumenten.
Aufgaben werden verteilt. 

== Planung des nchsten Sprints
*Issue referenziert die Issue ID von GitHub*

// See http://asciidoctor.org/docs/user-manual/=tables
[option="headers"]
|===
|Issue |Titel |Beschreibung |Verantwortlicher |Status
|n.v.    |Protokolle digitalisieren     |-            |L. Klose                |
|#3|Analysediagramme erstellen|-|A.Huber, V.Herz, A.Herzog|-
|#4|GUI-Prototyp|-|A.Shulga|-
|#5|Akzeptanztestflle|-|A.Huber, V.Herz, A.Herzog|-

|===